臺灣雲林地方法院刑事判決　　　　　　　　　　　　 九十二年度易字第四九一號
　　公 訴 人　臺灣雲林地方法院檢察署檢察官
　　被　　告　戊○○
右列被告因竊盜案件，經檢察官提起公訴（九十二年度偵字第四二０七號），本院判
決如左：
    主  文
戊○○竊盜，累犯，處有期徒刑伍月，如易科罰金，以參佰元折算壹日。
    事  實  及  理  由
壹、構成犯罪事實：
    戊○○前於民國八十四年間，因詐欺案件，經法院判處有期徒刑三月，緩刑五年
    。惟緩刑期間，復因竊盜、非法吸用化學合成麻醉藥品及非法販賣化學合成麻醉
    藥品案件，分別經法院判處有期徒刑十月、四月及二年八月，定應執行有期徒刑
    三年八月確定，並撤銷前開緩刑，於八十五年一月十八日入監接續執行，於八十
    六年十二月二十九日假釋出監。假釋期間復犯妨害風化罪，經法院判處有期徒刑
    五月確定，因而撤銷前開假釋，所餘殘刑續於八十八年九月二十九日入監執行，
    於九十年七月七日執行完畢。但其仍不知悔改，基於意圖為自己不法所有之犯意
    ，於九十二年七月十八日十三時二十五分許，在雲林縣斗六市○○路三五六號前
    ，見丁○○所有車牌號碼ＷＥ－九二六號營運大貨車未上鎖，竟進入車內徒手竊
    取置於車上之無線電對講機一台，嗣經警依戊○○遺留於車上之ＰＡＮＡＳＯＮ
    ＩＣ牌ＥＢ－ＧＤ９２行動電話（內含ＳＩＭ卡門號0000000000號）
    一支，循線查獲上情。
貳、認定犯罪事實所根據之證據及理由：
  一、被害人丁○○證稱：伊於去年七月十八日下午一時二十五分在斗六市○○路協
      利輪胎行與老闆泡茶，隔壁摩托車行的人告知伊有陌生人到伊車上，伊立刻出
      來查看，但車內之無線電對講機已經不見，伊有看到一個人騎乘機車，另一個
      抱著上開對講機坐在後面，伊在車上發現歹徒有遺留一支手機在駕駛座上。
  二、證人甲○○證述：與被告戊○○為小時候玩伴，偶而會打被告所有之門號00
      00000000號行動電話與之聯絡。九十二年七月十七日上午十時四十九
      分許，有以自己之0000000000號行動電話撥打上開被告之行動電話
      ，當時是被告所接聽。
  三、通聯紀錄一份及手機照片二張可為佐證。
  四、由上述證據顯示，案發後於ＷＥ－九二六號營運大貨車上查獲之ＰＡＮＡＳＯ
      ＮＩＣ牌ＥＢ－ＧＤ９２行動電話（內含ＳＩＭ卡門號0000000000
      號）應為被告所持有。被告於案發前一日尚以上開行動電話與證人甲○○聯繫
      ，被告在審判時亦供稱行動電話因未繳費不能撥打後，伊將ＳＩＭ卡丟在家裡
      等語，其ＳＩＭ卡既未遺失，足見案發時，上開行動電話（內含ＳＩＭ卡）仍
      為被告所持有，並於被告竊取被害人之無線電對講機時，不慎遺留在上開營運
      大貨車上，被告之竊盜犯行，應堪認定。
參、對於被告辯解之判斷：
    被告於本院調查時否認犯罪，辯稱：案發那天伊在醫院照顧父親云云。惟查：被
    告於警、偵訊中供稱：九十二年七月十八日下午十三時二十五分，伊在家裡睡覺
    ，因父親七月十六日開刀，醫院沒地方睡覺，伊都回家睡覺等語。被告前後供述
    不一，互相矛盾，顯不足採信。證人即被告父親丙○○雖到庭證稱：伊去年農曆
    六月十八日（即國曆七月十七日）因車禍住院三、四天，被告在醫院照顧伊等語
    ，然經審判長再訊問：被告大約是在何時去看你的？去過幾次？證人丙○○答稱
    ：忘記了，伊當時痛的不知道時間，伊清醒時被告有在那裡等語。故其證詞充其
    量僅能證明被告於案發前後幾天曾在醫院照顧丙○○，惟案發當時即九十二年七
    月十八日下午十三時二十五分被告是否在醫院，則不能證明。對照被告警、偵訊
    中所言，更不足為被告有利之認定。
肆、論罪科刑的理由：
  一、被告所為，觸犯刑法第三百二十條第一項普通竊盜罪。
  二、被告前於八十四年間，因詐欺案件，經法院判處有期徒刑三月，緩刑五年。惟
      緩刑期間，復因竊盜、非法吸用化學合成麻醉藥品及非法販賣化學合成麻醉藥
      品案件，分別經法院判處有期徒刑十月、四月及二年八月，定其應執行有期徒
      刑三年八月確定，並撤銷前開緩刑，其於八十五年一月十八日入監接續執行，
      於八十六年十二月二十九日假釋出監。假釋期間復犯妨害風化罪，經法院判處
      有期徒刑五月確定，並因而撤銷前開假釋，所餘殘刑續於八十八年九月二十九
      日入監執行，於九十年七月七日執行完畢，有臺灣高等法院被告全國前案紀錄
      表及臺灣雲林地方法院檢察署刑案查註紀錄表各一份在卷可證。被告於有期徒
      刑執行完畢後，五年內再犯本件有期徒刑以上之罪，為累犯，應依刑法第四十
      七條之規定加重其刑。
  三、本院審酌被告有多次犯罪前科，素行不良。於審理中，杜撰不在場事實，要求
      傳訊證人，消耗司法資源。且其正值壯年，無正當工作，為謀一己之私而竊取
      被害人財物，所竊得之財物價值不高，犯後毫無悔意等一切情狀，量處如主文
      所示之刑，並諭知易科罰金之折算標準。
伍、適用法律依據：
    依刑事訴訟法第二百九十九條第一項前段，刑法第三百二十條第一項、第四十七
    條、第四十一條第一項前段，罰金罰鍰提高標準條例第一條前段、第二條，作成
    本判決。
本案經檢察官乙○○到庭執行職務。
中      華      民      國      九十三      年      二    月    二十七  日
                                        臺灣雲林地方法院刑事第一庭
                                          審判長法  官  康  樹  正
                                                法  官  許  佩  如
                                                法  官  楊  欣  怡
右正本證明與原本無異。
如不服本判決，應於判決送達後十日內向本院提出上訴狀( 應附繕本 )。
                                                書記官  洪  秀虹
中      華      民      國      九十三      年      二    月    二十七  日
附錄論罪科刑法條
中華民國刑法第三百二十條
 (普通竊盜罪、竊佔罪)
意圖為自己或第三人不法之所有，而竊取他人之動產者，為竊盜罪，處五年以下有期
徒刑、拘役或五百元以下罰金。
意圖為自己或第三人不法之利益，而竊佔他人之不動產者，依前項之規定處斷。
前二項之未遂犯罰之。
